【裁判字號】    91,訴,5860
【裁判日期】    920428
【裁判案由】    清償借款等
【裁判全文】
臺灣臺北地方法院民事判決  九十一年度訴字第五八六○號
    原      告    台灣銀行
    法定代理人    甲○○
    訴訟代理人    乙○○
    複  代理人    丁○○
    訴訟代理人    己○○
    複  代理人    丙○○
    被      告    庚○○
    被      告    戊○○
    訴訟代理人    庚○○
右當事人間請求給付借款事件，本院判決如左：
    主    文
被告應連帶給付原告新台幣柒拾壹萬柒仟玖佰貳拾元，及自民國八十六年三月三十
日起至清償日止，按年息百分之九．一計算之利息，並自民國八十六年四月三十日起
至清償日止，在六個月以內者，按上開利率百分之十，超過六個月者，超過部份按上
開利率百分之二十計付違約金。
訴訟費用由被告連帶負擔。
    事    實
甲、原告方面：
一、聲明：如主文第一項所示。
二、陳述：被告庚○○以被告戊○○為連帶保證人，於民國七十九年三月三十日向原
    告借用新台幣（下同）壹佰萬元，約定利息按年息百分之九．一機動計算，按月
    攤還本息，如未按期攤還本息時，借款人即喪失期限之利益，應立即全部償還，
    逾期六個月以內者，按上開利率百分之十，超過六個月者，按原利率百分之二十
    加付違約金，被告自八十六年三月二十九日起，未按期清償，依上開約定，本件
    借款應視為全部到期，屢向被告催討，均未清償，為此提起本件訴訟，請求判決
    如訴之聲明所示。
三、證據：提出借據為證。
乙、被告方面：
一、聲明：駁回原告之訴。
二、陳述：
（一）、請求降低八十年至八十六年之利息及免除八十六年起之利息及違約金。
（二）、請求免除戊○○之連帶保證責任，戊○○是保證人而非連帶借用人。
（三）、因原告自訂借據第十九條條款，阻礙被告償還之機會及能力，又未及時拍賣
        ，原告應負受領遲延責任，被告不須負遲延責任。
（四）、本件不能打入呆帳。
    理    由
一、本件原告主張之事實，已據其提出借據為證，核屬相符，自堪信為真實，被告請
    求免除利息及違約金，洵無足取。
二、被告雖另辯稱：戊○○是保證人而非連帶借用人等語。惟查，被告對於戊○○當
    初簽立借據時，係於連帶保證人欄下簽名，既不爭執，原告請求被告戊○○應就
    被告庚○○所負債務，負連帶責任，自有所據。被告執上揭詞所辯，並無足取。
三、又被告既於借據第九條同意約定，以擔保物作為借款之共同擔保，且對擔保物於
    八十六年即時拍賣，可獲全部清償乙節，亦未舉證以實其說，被告執此主張原告
    阻礙被告償還之機會及能力，亦無理由。
四、從而，原告依消費借貸及連帶保證契約請求被告連帶給付如主文第一項所示，為
    有理由，應予准許。
五、因本案事證已臻明確，兩造其餘主張陳述及所提之證據，均毋庸再予審酌，附此
    敘明。
六、結論：
    本件原告之訴為有理由，依民事訴訟法第八十五條第二項，判決如主文。
中      華      民      國    九十二    年      四      月    二十八    日
                                            民事第三庭法      官  李慈惠
右為正本係照原本作成
如對本判決上訴，須於判決送達後廿日內向本院提出上訴狀
中      華      民      國    九十二    年      五      月      五      日
                                                      法院書記官  林秀娥


司法院資訊處製作；財團法人民間司法改革基金會備份。
